# 陈版主，以土地出资，失去控制权，为何只能确认部分损益？

提问人：mituxiaoya 时间：2017-01-13 15:50:44
陈版主，
集团公司A，以土地出资（账面值 1 亿，公允值1.5亿），战略投资者B，以现金出资，共同成立C公司（A公司占比49%，B占比51%）。
A公司对C公司失去控制权，应该属于具有商业实质的 非货币性资产交换（A用土地换了C公司的49%股权）。
A 公司单体层面： Dr. 长投-C公司 1.5亿 Cr 土地 1 亿 Cr 营业外收入 0.5亿
我理解这样就可以了。 我同事说， 只能确认51%的部分，需要在上面的基础之上，补做一条分录： Dr 营业外收入0.245亿 （0.5亿*49%） Cr 长投-C公司 0.245亿 他认为 A公司对 C的49%长投的账面价值应该确认为1.255亿 （1.5-0.245）
可A公司明明是用1.5亿的土地入股的，为什么长投要降为1.255亿？ 怎么也想不明白。 还请陈版指教，多谢！

回答人：chenyiwei
你同事的说法是合理的，可参考《讲解 2010 》P43。以不构成业务的非货币资产对合营企业或联营企业出资，是一种特殊的顺流交易，与一般的顺流交易的区别只是对价支付方式不同（一般的用现金，这里是用被投资方的股权），所以也应当按照顺流交易处理的一般原则，按比例抵销内部交易未实现损益。